# 间接法现金流量表净利润口径

提问人：野比大雄 时间：2013-09-27 13:48:44
间接法编制现金流量表时，起点为净利润。净利润是归属母公司所有者的净利润，还是包括少数股东损益的净利润？

回答人：chenyiwei
是合并利润表中的全部净利润，即归属母公司股东的净利润和少数股东损益之和。 原先老制度下，少数股东损益是在合并净利润前扣除的，即当时的合并净利润只是归属于母公司股东的净利润。相应地，当时的合并现金流量表中，“净利润”下的第一个调整项目就是把“少数股东损益”加回。现在合并报表按照实体理论编制，合并净利润同时包含归属母公司股东的净利润和少数股东损益，当然合并现金流量表补充资料中的“少数股东损益”调整项目也就取消了。